# 请教版主关于售后服务费确认预计负债问题

提问人：yinpo123 时间：2022-09-28 08:57:06
版主你好。
1 、我们公司有设备售后服务部，A组员工主要工作就是远程协助指导客户处理安装过程中的问题；B组员工主要针对产品出现的质量问题提供三包服务，包括现场维修维护更换。
2 、销售合同中通常约定质保期内提供免费的维修、维护；合同中也约定提供免费的售后指导安装调试。
3 、目前公司B组提供的质量保证三包服务，根据历史数据确认了预计负债；但是针对A组没有确认预计负债。
版主，请教一下，公司收入时点为产品交付（假设这个前提成立），针对A组是否需要确认预计负债，这部分售后成本主要为公司人员薪酬。。现在我们查同行业公司多是三包费确认预计负债，而且收入确认时点跟我们也是一样，有些迷茫了。。

回答人：chenyiwei
对于A组员工薪酬及相关费用的处理，需考虑收入确认时点，即A组为客户提供的服务是否发生于商品控制权转移给客户之前。例如，虽然名义上是以产品交付作为 收入确认时点，但是否没有A组提供的安装支持服务，客户自己不能独立完成产品的安装，使之顺利启用？如果是，则收入确认时点应当是客户在A组指导下完成产品安装调试，达到可使用状态时。此时A组员工的相关成本应作为合同履约成本计入营业成本，这种情况就不存在预提的问题。
反之，如果A组的服务提供是发生在商品控制权转移给客户之后，则应考虑其是否构成一项单独的履约义务（安装指导服务），此时需递延部分合同价款到提供安装服务的期间，到后续提供安装技术指导服务时确认这部分收入，并与对应的A组员工成本配比。